臺灣臺北地方法院民事裁定
111年度北補字第845號
原      告  倪櫻芳  
訴訟代理人  楊美枝  
            倪睿達  
被      告  薛蔣雪華

訴訟代理人  劉奕欣  
上列當事人間請求修復漏水等事件，本院裁定如下：
    主  文
原告應於本裁定送達後十日內，具狀陳報訴之聲明第一項有無包
含請求被告應修繕其所有四樓房屋，若有則應補正四樓房屋修繕
工程所需價額（如未查報，則以新臺幣壹佰陸拾伍萬元計算）；
又訴之聲明第二項係請求由被告修繕原告所有三樓房屋抑或原告
自行修繕所有三樓房屋後請求被告賠償修繕費用，請具體確定訴
之聲明請求事項範圍並提出更正後之訴之聲明陳報狀，如訴之聲
明更正致訴訟標的價額變更，並應依民事訴訟法第七十七條之十
三所定費率計算訴訟費用，扣除已繳之裁判費新臺幣壹仟肆佰肆
拾元後以補繳裁判費，逾期未補正即駁回其訴。
    理  由
一、按核定訴訟標的之價額，以起訴時之交易價額為準；無交易
    價額者，以原告就訴訟標的所有之利益為準，民事訴訟法第
    77條之1第2項定有明文。又以一訴主張數項標的者，其價額
    合併計算之，同法第77條之2第1項前段亦有明文。
二、經查，本件原告訴之聲明第1項為：「被告應容認原告進入
    坐落北市○○區○○○路0段000巷0弄00號4樓房屋內（下稱系爭4
    樓房屋），配合原告修復前先行施行修復行為」；訴之聲明
    第2項為：「被告應自行修繕其所有系爭3樓房屋之後陽台、
    廚房、飯廳頂部及天花板，使其完全修復恢復原狀」；訴之
    聲明第3項為：「被告應給付原告新臺幣（下同）130,500元
    ，及自起訴狀繕本送達翌日起至清償日止，按週年利率百分
    之5計算之利息。」其中訴之聲明第1項內容是否包含被告應
    修繕其所有4樓房屋未明，致本院無從確定第1項聲明之訴訟
    標的價額；又訴之聲明第2、3項記載係請求由被告修繕原告
    所有3樓房屋抑或原告自行修繕3樓房屋後請求被告賠償修繕
    費用，亦不明確，致本院無從核定該部分訴訟標的價額。茲
    依同法第436條第2項、第249條第1項但書規定，限原告於收
    受本裁定送達10日內具體確定訴之聲明請求範圍，並陳報第
    1、2項聲明之訴訟標的價額，並提出修復費用估價單，以查
    報修復工程之訴訟標的價額（未查報標的價額者，應參照同
    法第77條之12規定，先以不得上訴第三審之最高利益額數即
    165萬元為訴訟標的價額），若訴之聲明第3項訴訟標的之請
    求與第1、2項聲明之請求不同（如有部分相同或重複者則毋
    須重複加計），則應加計第3項聲明之請求金額130,500元，
    並依民事訴訟法第77條之13所定費率，按本件訴訟標的價額
    計算，逾期未補繳，裁判費並扣除原告已繳新臺幣壹仟肆佰
    肆拾元後以補繳裁判費，即駁回原告之訴。
三、據上論結，依民事訴訟法第249條第1項但書，裁定如主文。
中　　華　　民　　國　　111 　年　　4 　　月　　18　　日
 　　　　　 　　　臺灣臺北地方法院臺北簡易庭　　　　　　
                              法  官　李宜娟
以上為正本係照原本作成。
如不服本裁定關於核定訴訟標的價額部分，應於裁定送達後10日
內向本院提出抗告狀，並繳納抗告費新臺幣1,000 元；其餘關於
命補繳裁判費部分，不得抗告。
中　　華　　民　　國　　111 　年　　4 　　月　　18　　日
 　　　　　　　　　　　　   　書記官  官逸嫻